【裁判字號】    99,交聲,461
【裁判日期】    991029
【裁判案由】    聲明異議
【裁判全文】
臺灣臺南地方法院交通事件裁定         99年度交聲字第461號
移送機關    交通部公路總局嘉義區監理所臺南監理站
異議人即
受處分人    甲○○原名黃世娟
上列異議人即受處分人因違反道路交通管理處罰條例案件，對於
交通部公路總局嘉義區監理所臺南監理站民國99年3月19日所為
之裁決處分（處分案號：嘉監南字第裁74-A01XPK981號）聲明異
議，本院裁定如下：
    主    文
異議駁回。
    理    由
一、原處分意旨略以：異議人即受處分人甲○○即黃世娟（下稱
    異議人）駕駛其所有之車牌號碼APU-589號重型機車（下稱
    系爭車輛），於民國99年3月11日16時35分許，行經臺北市
    ○○○路與武昌街交岔路口時，因塗抹污損汽車牌照使不能
    辨認其牌號，經臺北市政府警察局交通警察大隊警員攔停製
    單舉發，嗣經移送機關即交通部公路總局嘉義區監理所臺南
    監理站（下稱原處分機關）以其違規事證明確，依道路交通
    管理處罰條例第13條第1款及違反道路交通管理事件統一裁
    罰基準表之規定，裁處異議人罰鍰新臺幣（下同）3,000元
    等語。
二、本件異議意旨略以：異議人並無違規事項，惟執勤警員檢視
    車子外觀即開立一張車牌模糊之違規單，因上一張聲明異議
    單還在申訴中，所以車牌模糊不敢變動，異議人強烈不服警
    察因攔人下來非得找個理由開立紅單之隨興行為。為此聲明
    異議，請求撤銷原處分等語。
三、按汽車行駛有損毀或變造汽車牌照、塗抹污損牌照，或以安
    裝其他器具之方式，使不能辨認其牌號者，處汽車所有人2,
    400元以上4,800元以下罰鍰，並責令申請換領牌照或改正，
    道路交通管理處罰條例第13條第1款定有明文。
四、經查：
  (一)異議人駕駛其所有之系爭車輛，於上揭時地，因塗抹污損汽
    車牌照使不能辨認其牌號，經警攔查製單舉發，嗣經原處分
    機關裁處如上述內容之裁罰等情，有臺北市政府警察局99年
    3月16日北市警交大字第A01XPK981號舉發違反道路交通管理
    事件通知單、原處分機關99年3月19日嘉監南字第裁74-A01X
    PK981號裁決書及舉發採證照片各1份在卷可稽。
  (二)異議人雖稱其無違規事項等語；惟觀諸上開採證照片（見本
    院卷第24頁），系爭車輛之牌照上「APU-589」等字樣，每
    一字上之黑色漆均有掉落情形，尤其「U」、「89」等字樣
    之黑色漆幾乎已完全掉落，該汽車牌照確有不能辨識號牌之
    情形，異議人辯稱其無違規事項云云，顯與事實不符，難以
    採信。是異議人有上開違規行為，已可認定。
  (三)至異議人另稱其因另案聲明異議，而不敢變動車牌等語；經
    查，異議人前於98年8月28日，因相同之違規行為，經警舉
    發，異議人因而向本院聲明異議等情，業經本院依職權調查
    99年度交聲字第439號卷核閱相符。然查，異議人於該案中
    經警員舉發時，警員已就異議人之違規行為責令異議人改正
    ，此有臺北縣政府警察局98年8月28日北縣警交大字第C0000
    0000號舉發違反道路交通管理事件通知單附於該卷可證，是
    異議人既於前案已有塗抹污損汽車牌照使不能辨認牌號之違
    規行為，復經警員責令改正，則不得因其有聲明異議之案件
    ，即不為改正之行為，況依原處分機關99年5月11日嘉監南
    字第0990010795號函稱：「…車牌污損或漆脫落致不能辨識
    其號牌時，車主（或駕駛人）須主動向監理機單位申請換發
    」等語，異議人即使因另案聲明異議而不敢變動車牌，亦非
    不可先向監理機關申請換發，因此，異議人此部分之主張，
    洵無理由。
  (四)綜上所述，異議人所有系爭車輛之牌照，有經塗抹污損使不
    能辨認牌號之情形，既可認定，則原處分機關依據道路交通
    管理處罰條例第13條第1款及違反道路交通管理事件統一裁
    罰基準表之規定，裁處異議人罰鍰3,000元之處分，核無不
    當，本件異議為無理由，應予駁回。
五、據上論結，應依道路交通管理處罰條例第87條第2項、道路
    交通事件處理辦法第18條，裁定如主文。
中    華    民    國    99    年    10    月    29    日
                      交通法庭  法  官  林福來
以上正本證明與原本無異。
如不服本裁定，應於收受送達後5日內向本院提出抗告狀。（應
附繕本）
                                書記官  李淑惠
中    華    民    國    99    年    11    月    1     日

司法院資訊處製作；財團法人民間司法改革基金會備份。
